【裁判字號】    90,上易,1259
【裁判日期】    900903
【裁判案由】    恐嚇取財
【裁判全文】
臺灣高等法院臺南分院刑事判決          九十年度上易字第一二五九號        Ｃ
      上  訴  人
      即  被  告  甲  ○  ○
右上訴人因恐嚇取財案件，不服臺灣臺灣臺南地方法院九十年度易字第九七四號中華
民國九十年六月廿一日第一審判決（起訴案號：臺灣臺南地方法院檢察署八十九年度
偵字第一三○六七號），提起上訴，本院判決如左：
      主      文
上訴駁回。
甲○○緩刑伍年。
      事      實
一、甲○○於民國八十九年三月間，見中華日報刊登租借帳戶之廣告，明知可能被利
    用作為人頭戶以行恐嚇取財之犯行，竟基於幫助之犯意，提供其所有之郵局帳戶
    （局號：００三一二五之二；帳號０二一七五五之一號）之存摺、印章及提款卡
    ，以新台幣（下同）三千元之對價，在台南市安平工業區郵局旁，交付並出租予
    綽號「阿文」之真實姓名不詳之成年男子使用。嗣於同年五月間，該名男子在台
    南縣烏山頭水庫山區架設鴿網竊得乙○○所有之賽鴿後，該名男子即以電話恐嚇
    乙○○稱：需交付五千四百零六元之款項，並匯入甲○○前開帳戶內，否則將殺
    害乙○○所有之賽鴿，致乙○○心生畏懼，而於八十九年五月十二日依照該名男
    子之指示，匯入前揭款項。嗣經乙○○報警後，循線查獲。
二、案經台北市政府警察局移送台灣台南地方法院檢察署檢察官偵查起訴。
      理      由
一、上訴人即被告甲○○於原審審理時固坦承將其所有之前開郵局帳戶之存摺、印章
    及提款卡等物，以三千元之對價，於前揭時地出租予綽號「阿文」之不詳姓名之
    成年男子等情，惟否認涉有恐嚇取財罪嫌，辯稱就其所有之前揭存摺被用以犯罪
    情事均無所悉云云。
二、惟查：
    (1)、被害人乙○○於前揭時地，因受前開恐嚇言語，並依指示匯款五千四百零六
        元進入被告所有之前開帳戶內等情，業據被害人於警訊時指訴歷歷，並有郵
        政國內匯款執據各件在卷可稽，被害人之指訴堪以採信。
    (2)、被告於前揭時地交付其所有之前開帳戶之存摺、印章及提款卡各一紙予綽號
        「阿文」之成年男子等情，業據被告於警訊及偵審中自承不諱，並有郵局儲
        金儲戶申請變更帳戶事項申請書附卷可參，被告此部分之自白與事實相符，
        堪以採信。
    (3)、按郵局帳戶僅需申請人本人持相關證件即可申請，無庸另行花用任何費用，
        此乃眾所周知之事，被告於原審審理時亦自承知悉申請儲戶過程及無庸費用
        等事項，然綽號「阿文」之男子，特意借用被告之郵局帳戶供己使用，而隱
        藏彼等之真實身分，以一具有社會經驗之成年男子如被告之人，當知綽號「
        阿文」之男子借用其帳戶存摺、印章與提款卡等物使用之舉，其中當隱含不
        法意圖。然被告竟仍執意將存摺、印章及提款卡此等與自己信用有重大關係
        之物交付綽號「阿文」之男子供其使用，使其得以隱瞞真實姓名而行前開恐
        嚇取財等犯行，足認被告確有幫助前開綽號「阿文」之男子為犯罪行為之意
        ，被告辯稱對綽號「阿文」之男子所為之前開恐嚇取財行徑毫無所悉云云，
        尚無可信。
    綜上各情相互參酌，本件被告犯行明確，堪以認定。
三、核被告所為，係犯刑法第三十條第一項前段、第三百四十六條第一項之幫助恐嚇
    取財罪。應依同法第三十條第二項之規定減輕其刑。原審法院因認被告犯行事證
    明確，適用刑法第三百四十六條第一項、第三十條第一項前段、第二項、第四十
    一條第一項前段、罰金罰鍰提高標準條例第一條前段、第二條之規定，並審酌被
    告尚無犯罪前科，素行良好、犯罪所得非鉅、提供存摺及提款卡供人隱藏身分犯
    罪，致無法追訴恐嚇取財正犯，影響社會治安情節甚大、惡性非輕，犯罪後坦承
    部分犯行之態度等一切情狀，量處有期徒刑肆月，並諭知易科罰金之折算標準。
    認事用法並無不當、量刑亦甚妥適，被告空言否認犯行，指摘原判決不當提起上
    訴，核無理由，應予駁回。又被告素行良好，前此未曾受有期徒刑以上刑之宣告
    ，有本院被告全國前案紀錄表可稽，其因一時失慮，偶罹刑典，事後已深具悔意
    ，經此刑之宣告後，應知警惕，而無再犯之虞，公訴人亦認被告已有悔意，請求
    給予自新機會等情，本院因認暫不執行其刑為適當，併予以宣告緩刑伍年，以勵
    自新。
據上論結，應依刑事訴訟法第三百六十八條，刑法第七十四條第一款判決如主文。
本案經檢察官蘇南桓到庭執行職務。
中    華    民    國      九十      年      九      月      三          日
                                  臺灣高等法院臺南分院刑事第四庭
                                      審判長法官  陳    義    仲
                                            法官  徐    財    福
                                            法官  宋    明    蒼
右正本證明與原本無異。
不得上訴。
                                      法院書記官  余    素    美
中    華    民    國      九十      年      九      月     四           日
附錄法條：
刑法第三百四十六條：意圖為自己或第三人不法之所有，以恐嚇使人將本人或第三人
                    之物交付者，處六月以上五年以下有期徒刑，得併科一千元以
                    下罰金。
                    以前項方法得財產上不法之利益，或使第三人得之者，亦同。
                    前二項之未遂犯罰之。


司法院資訊處製作；財團法人民間司法改革基金會備份。
